【裁判字號】    99,抗,138
【裁判日期】    990617
【裁判案由】    聲請定其應執行刑
【裁判全文】
臺灣高等法院高雄分院刑事裁定           99年度抗字第138號
抗 告 人
即受刑人    甲○○
上列抗告人因聲請定其應執行刑案件，不服臺灣高雄地方法院中
華民國99年4 月20日裁定（99年度審聲字第1375號），提起抗告
，本院裁定如下：
    主  文
抗告駁回。
    理  由
一、本件抗告意旨略以：伊所犯如原裁定附表所示3 罪，其中編
    號1 、2 所示之罪所處刑期分別為有期徒刑9 月、5 月，經
    法院定應執行刑為有期徒刑1 年；編號3 所示之罪宣告刑為
    有期徒刑3 月，前與尚未判決確定之販賣第一級毒品罪所處
    有期徒刑15年2 月，合併定應執行刑為15年3 月，其刑度均
    減有期徒刑2 月。詎原審就原裁定附表所示3 罪定應執行刑
    為有期徒刑1 年2 月，僅減有期徒刑1 月，顯與上開定應執
    行刑之減刑刑度不同，自屬違法。爰提起抗告，請撤銷原裁
    定，並為適法之裁定云云。
二、按數罪併罰，有二裁判以上者，依刑法第51條之規定，定其
    應執行之刑；數罪併罰，分別宣告其罪之刑，宣告多數有期
    徒刑者，於各刑中之最長期以上，各刑合併之刑期以下，定
    其刑期，但不得逾30年，刑法第53條、第51條第5 款分別定
    有明文。又數罪併罰，應依分別宣告其罪之刑為基礎，定其
    數罪併罰，應依分別宣告其罪之刑為基礎，定其應執行刑，
    此觀刑法第51條規定自明，故一裁判宣告數罪之刑，雖曾經
    定其執行刑，但如再與其他裁判宣告之刑定其執行刑時，前
    定之執行刑當然失效，仍應以其各罪宣告之刑為基礎，定其
    執行刑，不得以前之執行刑為基礎，以與後裁判宣告之刑，
    定其執行刑。又法律上屬於自由裁量之事項，並非概無法律
    性之拘束。自由裁量係於法律一定之外部性界限內（以定執
    行刑言，即不得違反刑法第51條之規定），使法官具體選擇
    以為適當之處理；因此在裁量時，必須符合所適用之法規之
    目的。更進一步言，須受法律秩序之理念所指導，此亦即所
    謂之自由裁量之內部性界限。關於定應執行之刑，既屬自由
    裁量之範圍，其應受此項內部性界限之拘束，要屬當然（最
    高法院59年度台抗字第367 號判例、99年度台非字第130 號
    判決參照）。經查：抗告人因犯原裁定附表所示違反毒品危
    害防制條例等3 罪，經分別判處：有期徒刑9 月、5 月、3
    月，並於該附表所示之日期分別確定。其中該附表編號1 、
    2 所示之罪，經原審法院定應執行刑為有期徒刑1 年；其中
    該附表編號3 所示之罪所處有期徒刑3 月，與其另犯之販賣
    第一級毒品罪所處有期徒刑15年2 月，雖經原審法院以98年
    度訴字第470 號判決定應執行刑為有期徒刑15年3 月，惟該
    販賣第一級毒品罪經上訴，仍在本院審理中（99年度上訴字
    第63 8號）；而上開3 罪均在裁判確定前所犯，應併合處罰
    ，原審因認檢察官之聲請為有理由，而就原裁定附表所示3
    罪所處之刑，依法定其應執行之刑為有期徒刑1 年2 月，經
    核於法並無不合。且原裁定就抗告人所犯上開3 罪宣告多數
    有期徒刑，於各刑中之最長期以上，各刑合併之刑期以下；
    且於該裁定附表編號1 、2 所示之罪所定應執行之有期徒刑
    1 年，與附表編號3 所示之罪所處有期徒刑3 月之範圍內，
    定其應執行之刑為有期徒刑1 年2 月，顯未逾越法律外部性
    界限及內部性界限，自屬法院裁量職權之適法行使。抗告意
    旨徒以原審法院另案裁定應執行刑時，均減輕有期徒刑2 月
    ，本件僅減有期徒刑1 月，違反法律內部性界限云云，任意
    指摘，為無理由，應予駁回。
三、據上論結，應依刑事訴訟法第412 條，裁定如主文。
中    華    民    國    99    年    6     月    17    日
                    刑事第十庭  審判長法  官 陳中和
                                      法  官 李政庭
                                      法  官 林水城
以上正本證明與原本無異。
如不服本裁定應於送達後5 日內向本院提出再抗告狀。
中    華    民    國    99    年    6     月    17    日
                                      書記官 蔡佳君

司法院資訊處製作；財團法人民間司法改革基金會備份。
